臺灣高等法院刑事裁定
109年度抗字第1241號
抗  告  人
即受 刑 人  謝仁智



上列抗告人因聲請定應執行刑案件，不服臺灣新北地方法院於中
華民國109年6月24日所為109年度聲字第1926號第一審裁定（聲
請案號：臺灣新北地方檢察署109年度執聲字第1422號），提起
抗告，本院裁定如下：
    主  文
原裁定撤銷。
謝仁智犯如附表所示各罪所處之刑，應執行有期徒刑捌年，如易
科罰金，以新臺幣壹仟元折算壹日。
    理  由
一、原裁定意旨略以：受刑人謝仁智因犯如附表所示各罪，分別
    經法院判處如附表所示之刑確定，均得易科罰金，檢察官以
    原審為其犯罪事實最後判決之法院，聲請定應執行之刑，核
    屬正當。爰審酌受刑人所犯144罪（分別為竊盜共83罪、竊
    盜未遂1罪、詐欺取財共9罪、詐欺取財未遂共9罪、詐欺得
    利共11罪、行使偽造私文書共28罪、行使偽造準私文書1罪
    、施用第二級毒品共2罪）；犯罪時間介於106年3月至10月
    間，約7個月期間內密集犯罪，反社會性人格較高；其中竊
    盜、詐欺部分，各罪之犯罪類型、行為態樣、手段各屬相似
    ，具有一定之關聯，且相關犯行間有相當密接之程度，所侵
    害他人財產法益，非屬不可替代性、不可回復性者；另施用
    第二級毒品部分，各罪之犯罪動機、侵害法益、犯罪類型、
    行為態樣及手段亦均同，惟與上述其他犯行之罪質迥異。並
    綜合考量原確定判決所定之應執行刑、刑罰之邊際效應因刑
    期而遞減、行為人所生痛苦程度則隨刑期而遞增、行為人復
    歸社會之可能性，依所侵害法益種類及責任非難重複程度，
    避免過度評價而違反刑罰經濟、罪責相當原則，及定應執行
    刑之恤刑目的，為整體評價後，裁定受刑人所犯如附表所示
    各罪所處之刑，應執行有期徒刑12年8月，並諭知如易科罰
    金，以新臺幣1千元折算1日等語。
二、抗告意旨略以：受刑人所犯數罪雖非同一罪名，但多是竊盜
    、詐欺等，原裁定所定之應執行刑，等同於殺人重罪，並不
    公允。受刑人所犯多件竊盜等罪，均未宣告重刑，僅係因一
    時貪心萌生歹念而為，且案發後於警詢、偵訊及審理時均坦
    承不諱，節省司法資源，足見有悔意，其行為表現之嚴重性
    、危險性非達於無可容忍之程度，請依比例原則，給予受刑
    人有利之裁定等語。
三、按數罪併罰之定應執行之刑，乃對犯罪行為人本身及所犯各
    罪之總檢視，除應考量行為人所犯數罪反應出之人格特性，
    並應權衡審酌行為人之責任與整體刑法目的，包含各別刑罰
    規範之目的、輕重罪間體系之平衡、整體犯罪非難評價、各
    行為彼此間之偶發性、與被告前科之關聯性、各行為所侵害
    法益之專屬性或同一性、數罪對法益侵害之加重效應、罪數
    所反映之被告人格特性與犯罪傾向、社會對特定犯罪行為處
    罰之期待等因素，在量刑權之法律拘束性原則下，依刑法第
    51條第5款之規定，採限制加重原則，以宣告各刑中之最長
    期為下限，各刑合併之刑期為上限，但最長不得逾30年，資
    為量刑自由裁量權之外部界限，並應受法秩序理念規範之比
    例原則、平等原則、責罰相當原則、重複評價禁止原則等自
    由裁量權之內部抽象價值要求界限之支配，使以輕重得宜，
    罰當其責，俾符合法律授與裁量權之目的，以區別數罪併罰
    與單純數罪之不同，兼顧刑罰衡平原則（最高法院96年度台
    上字第7583號、100年度台上字第21號判決意旨參照）。
四、經查：
　㈠抗告人即受刑人謝仁智因犯附表編號1至144所示各罪，經法
    院判處各該編號所示之刑（其中編號1至6部分，經原確定判
    決定應執行刑為有期徒刑1年4月；編號10、11部分，經原確
    定判決定應執行刑為有期徒刑6月；編號12、13部分，經原
    確定判決定應執行刑為有期徒刑7月；編號14至19部分，經
    原確定判決定應執行刑為有期徒刑1年3月；編號21至35部分
    ，經原確定判決定應執行刑為有期徒刑2年4月；編號37、38
    部分，經原確定判決定應執行刑為有期徒刑7月；編號40至5
    4部分，經原確定判決定應執行刑為有期徒刑1年4月；編號5
    7至62部分，經原確定判決定應執行刑為有期徒刑10月；編
    號63至80部分，經原確定判決定應執行刑為有期徒刑2年6月
    ；編號83、84部分，經原確定判決定應執行刑為有期徒刑7
    月；編號88至93部分，經原確定判決定應執行刑為有期徒刑
    11月；編號94至96部分，經原確定判決定應執行刑為有期徒
    刑1年；編號98至101部分，經原確定判決定其應執行刑為有
    期徒刑10月；編號102至104部分，經原確定判決定應執行刑
    為有期徒刑11月；編號105至121部分，經原確定判決定其應
    執行刑為有期徒刑3年10月；編號122至144部分，經原確定
    判決定應執行刑為有期徒刑3年2月），並均諭知如易科罰金
    之折算標準確定，有各該刑事判決書及本院被告前案紀錄表
    可稽。檢察官聲請定應執行刑，原審法院審核後，認其聲請
    為正當，裁定受刑人所犯上開各罪所處之刑，應執行有期徒
    刑12年8月，所定之執行刑固在各宣告刑之最長期以上、各
    刑合併之刑期以下，而未逾越刑法第51條第5款所定之外部
    性界限。
  ㈡然受刑人所犯附表編號1至144所示各罪，均屬得易科罰金之
    罪，其刑期介於有期徒刑2月至6月間，各罪之處罰均屬不重
    ，且多數為侵害個人財產法益之竊盜、詐欺，及因而衍生之
    偽造文書等罪，罪質之差異程度並非甚鉅，犯罪時間亦集中
    於106年3月至10月間，責任非難重複程度甚高，若科以過高
    之執行刑，則於實際執行時，刑罰之邊際效恐隨刑期而遞減
    ，行為人所生痛苦程度則因刑期而遞增，反不利於行為人復
    歸社會之可能。再者，受刑人對於所犯上開各罪，大抵均自
    白犯罪，依其犯罪後之態度所呈現之反社會人格尚非甚為嚴
    重，且所犯罪數雖多，但各罪間非無相當之關聯性者，可期
    待於施以適當刑罰後予以矯正，難謂僅因密集犯罪，即認有
    執行重刑之必要。依前揭說明，自應於酌定應執行刑之際，
    考量上情並反映於所定刑度，俾貫徹罪刑相當原則，以維護
    公平正義、法律秩序之理念及目的。原裁定雖敘明所審酌之
    上述一切情狀，惟所定之執行刑高達12年8月，相當於侵害
    生命重大法益之殺人等重罪之刑度，難認已充分考量受刑人
    所犯各罪之最長宣告刑僅為有期徒刑6月、各罪彼此間之關
    聯性、其犯罪後態度所呈現之人格特性、對受刑人矯正之必
    要性等，所定之執行刑，難認允當。抗告意旨執此指摘原裁
    定不當，為有理由，應由本院撤銷之，且為免發回原審法院
    重新裁定，徒增司法資源之浪費，爰由本院自為裁定，審酌
    受刑人犯罪之具體情節、行為次數、所犯罪質、各罪彼此間
    之關聯性、犯罪期間、犯罪後態度所呈現之人格特性、對受
    刑人矯正之必要性等，對於受刑人所犯數罪為整體非難評價
    ，並考量刑罰經濟、定應執行刑之恤刑目的，及受刑人前定
    應執行刑之內部界限等，定其應執行之刑如主文第二項所示
    ，並諭知如易科罰金之折算標準。
據上論斷，應依刑事訴訟法第413條，刑法第53條、第51條第5款
、第41條第1項前段、第8項，裁定如主文。
中　　華　　民　　國　109　　年　　7　　月　　31　　日
              　　刑事第六庭    審判長法　官  劉方慈
                                      法　官  林家賢
                                      法　官  朱嘉川
以上正本證明與原本無異。      
如不服本裁定，應於收受送達後5日內向本院提出抗告狀。
                                      書記官  尤朝松
中　　華　　民　　國　　109 　年　　8 　　月　　3 　　日